臺灣彰化地方法院刑事判決　　　　　　　　　　　　　九十一年度易字第三一號
　　公　訴　人　臺灣彰化地方法院檢察署檢察官
　　被　　　告　乙○○
右列被告因竊盜案件，經檢察官提起公訴（九十一年度偵字第一六四六號），本院判
決如左：
    主  文
乙○○竊盜，處有期徒刑伍月，如易科罰金，以佰元折算壹日。
扣案之鑰匙貳支沒收。
    事  實
一、乙○○曾違反肅清煙毒條例、麻醉藥品管理條例及犯侵占、偽造文書等罪，分別
    經本院及臺灣臺中地方法院判處有期徒刑三年五月、八月（應執行有期徒刑三年
    九月）、七月、八月確定，嗣接續執行，並於民國九十年八月三十日假釋，現仍
    在假釋中。詎其猶不知悔改，復意圖為自己不法之所有，於九十一年三月九日中
    午十二時三十分許，在彰化縣芬園鄉○○村○○路○段七九二巷九十三弄五號前
    ，以自備之機車鑰匙二支，竊取甲○○所有車牌號碼ＪＳＰ─九一六號重機車一
    部（價值約新臺幣二萬五千元），得手後為甲○○同事林新福發現，並報警處理
    ，嗣於同日十二時三十五分許在彰化縣芬園鄉○○村○○路○段竹林橋排水溝旁
    ，為警查獲，並扣得乙○○所有供竊取上開機車所用之鑰匙二支。
二、案經彰化縣警察局彰化分局報告臺灣彰化地方法院檢察署檢察官偵查起訴。
    理  由
一、訊據被告乙○○矢口否認涉有右揭犯行，辯稱：伊係牽錯摩托車，本來係騎乘胞
    弟張世欣所有之豪邁機車至上開失竊地，惟因胞弟之機車型號、廠牌與被害人甲
    ○○所有上開車輛相同，才會騎錯，並將車輛騎至派出所返還，並無竊取ＪＳＰ
    ─九一六號機車云云。然查：右揭犯罪事實，除據被害人甲○○於警訊中指述綦
    詳外，亦據被告乙○○於警訊中供承：「我是以家裏自備兩支鑰匙，插入該機車
    發動而騎走，是由一名綽號阿見的男子騎機車自我家載我至偷竊處後即離去，我
    至現場後隔壁一家住宅敲門，內有人應聲你要找誰，我說，我找我姑姑，後我就
    趕快以自帶鑰匙看見外面一部機車，即插入發動後騎走，是我自己偷竊，該男子
    阿見載我至現場後即離去」等語，且被告所供，與證人林新福於警訊所述：「因
    我在公司上班時，隔壁鄰居說有一名男子在他家敲門，因不認識而覺得可疑來向
    我說，我出去看時，該男子即騎一部機車離去，因我看該機車似我同事甲○○所
    有，趕緊向我同事問，車主甲○○出來公司門口外，發現機車不見，我就趕緊向
    竊嫌逃逸方向追，在芬園鄉○○村○○路○段竹林橋排水溝旁發現竊嫌而報案．
    ．．」等情互核相符，堪以採信。至被告雖嗣後翻異前詞，然其於偵查中係辯稱
    ：ＪＳＰ─九一六號機車係伊母親所有，並稱警訊中所言係指朋友竊取等語，而
    於本院調查、審理中改以前詞置辯，前後所辯內容差異甚大，況甲○○所有車牌
    號碼ＪＳＰ─九一六號重機車乃三陽廠牌車機，且其前方把手有女用手套一副，
    與被告所辯其弟所有豪邁車輛顯然不同，當不致誤認，是其所辯有違常情，不足
    採信。此外，復有贓物認領保管單一紙附卷可稽，並有機車鑰匙二支扣案足憑。
    本件事證明確，被告犯行洵堪認定。
二、核被告所為，係犯刑法第三百二十條第一項之竊盜罪。爰審酌被告有多項前科紀
    錄之素行，本件係假釋中再犯（參卷附臺灣高等法院被告全國前案紀錄表），暨
    考量其犯罪之目的、手段、犯罪後否認犯行之態度等一切情狀，量處如主文所示
    之刑，並諭知易科罰金之折算標準，以示懲儆。扣案鑰匙二支，為被告所有並供
    其犯竊盜罪所用，已如前述，爰依刑法第三十八條第一項第二款宣告沒收。
據上論斷，應依刑事訴訟法第二百九十九條第一項前段，刑法第三百二十條第一項、
第四十一條第一項、第三十八條第一項第二款，罰金罰鍰提高標準條例第一條前段、
第二條，判決如主文。
本案經檢察官陳燕瑩到庭執行職務。
中    華    民    國    九十一      年      五      月        八        日
                                臺灣彰化地方法院刑事第二庭
                                    審判長法官  林  欽  章
                                    法      官  康  弼  周
                                    法      官  郭  麗  萍
右正本證明與原本無異。
如不服本判決，應於判決送達後十日內向本院提出上訴狀( 須附繕本 )。
告訴人或被害人對於判決如有不服具備理由請求檢察官上訴者，其上訴期間之計算係
以檢察官收受判決正本之日期為準。
                                    法院書記官  施  嘉  玫
中    華    民    國    九十一      年      五      月      十三        日
刑法第三百二十條第一項
意圖為自己或第三人不法之所有，而竊取他人之動產者，為竊盜罪，處五年以下有期
徒刑、拘役或五百元以下罰金。
